【裁判字號】    89,台非,409
【裁判日期】    891109
【裁判案由】    違反毒品危害防制條例
【裁判全文】
最高法院刑事判決                                八十九年度台非字第四○九號
    上訴人  最高法院檢察署檢察總長
    被  告  甲○○
右上訴人因被告違反毒品危害防制條例案件，對於台灣高雄地方法院中華民國八十九
年三月二十四日第一審確定判決（八十九年度訴字第三八六號，起訴案號：台灣高雄
地方法院檢察署八十八年度毒偵字第一六八八號），認為違法，提起非常上訴，本院
判決如左：
    主  文
原判決關於違背法令部分撤銷。
    理  由
非常上訴理由稱：「按判決不適用法則或適用不當者，為違背法令，刑事訴訟法第三
百七十八條定有明文。又應於審判期日調查之證據而未予調查者，其判決當然為違背
法令，刑事訴訟法第三百七十九條第十款亦有明文。查原判決已認定：『甲○○曾於
民國八十三年間，因違反麻醉藥品管理條例案件，經本院判處有期徒刑三月確定，並
於八十三年九月十四日易科罰金執行完畢（不構成累犯）。……詎其仍不知悔改，復
基於概括犯意，自八十八年四月二十二日起……連續在高雄市住所等處，分別施用第
一級毒品海洛因，第二級毒品安非他命多次，……』等情。被告於有期徒刑之執行完
畢後，五年之內再犯有期徒刑以上之罪，原判決竟未依職權深入查證，被告有無刑法
第四十七條累犯規定之適用，是否應依累犯之規定加重其刑，率而認定『不構成累犯
』，實有應於審判期日調查之證據而未予調查及適用法則不當之違法。案經判決確定
，應依刑事訴訟法第四百四十一條、第四百四十三條提起非常上訴，以資糾正」等語
。
本院按判決不適用法則或適用不當者，為違背法令。又受有期徒刑之執行完畢或受無
期徒刑或有期徒刑一部之執行而赦免後，五年以內再犯有期徒刑以上之罪者，為累犯
，加重其刑至二分之一。刑事訴訟法第三百七十八條及刑法第四十七條分別定有明文
。查本件原判決既認定被告甲○○曾於民國八十三年間，因違反麻醉藥品管理條例案
件，經台灣高雄地方法院判處有期徒刑三月確定，並於八十三年九月十四日易科罰金
執行完畢，竟復自八十八年四月二十二日起連續施用第一級毒品海洛因及第二級毒品
安非他命，足見其於八十三年九月十四日受有期徒刑之執行完畢，距此次犯罪尚未逾
五年，自屬累犯，原判決遽認不構成累犯，而未依累犯論處。揆諸前開說明，原判決
即有判決不適用法則之違誤，其判決當然違背法令。案經確定，非常上訴意旨，執以
指摘，洵有理由，惟原判決尚非不利於被告，應僅將原判決關於違背法令部分撤銷，
以資糾正。
據上論結，應依刑事訴訟法第四百四十七條第一項第一款前段，判決如主文。
中      華      民      國    八十九    年     十一     月      九      日
                              最高法院刑事第二庭
                                  審判長法官  莊  來  成
                                        法官  呂  潮  澤
                                        法官  謝  俊  雄
                                        法官  白  文  漳
                                        法官  蘇  振  堂
      右正本證明與原本無異
                                              書  記  官
中      華      民      國    八十九    年     十一     月     十七     日


司法院資訊處製作；財團法人民間司法改革基金會備份。
